【裁判字號】    98,訴,1
【裁判日期】    980123
【裁判案由】    毒品危害防制條例
【裁判全文】
臺灣臺中地方法院刑事判決                 98年度訴字第1號
公  訴  人  臺灣臺中地方法院檢察署檢察官
被      告  乙○○
上列被告因施用毒品案件，經檢察官提起公訴 (97年度毒偵字第
5897號)，被告於本院準備程序進行中就被訴事實為有罪之陳述
，經本院合議庭裁定由受命法官獨任進行簡式審判程序，判決如
下：
    主  文
乙○○施用第一級毒品，累犯，處有期徒刑玖月，扣案之第一級
毒品海洛因參小包（合計淨重參點壹肆公克，空包裝總重壹點捌
零公克，純度百分之參伍點貳參，純質淨重壹點壹壹公克）沒收
銷燬之；注射針筒參支及塑膠化粧袋壹個均沒收；又施用第二級
毒品，累犯，處有期徒刑肆月。應執行有期徒刑壹年，扣案之第
一級毒品海洛因參小包（合計淨重參點壹肆公克，空包裝總重壹
點捌零公克，純度百分之參伍點貳參，純質淨重壹點壹壹公克）
沒收銷燬之；注射針筒參支及塑膠化粧袋壹個均沒收。
    犯罪事實及理由
一、犯罪事實：
(一)乙○○前於民國92年間因施用毒品案件，經本院裁定送勒戒
    處所施以觀察、勒戒後，認無繼續施用毒品之傾向，於92年
    9月26日執行完畢釋放，並由臺灣臺中地方法院檢察署檢察
    官以92年度毒偵字第2662號為不起訴處分在案；又於94年間
    因施用毒品案件，經本院以94年度訴字第2923號判決分別判
    處有期徒刑9月、5月，定應執行有期徒刑1年1月確定，於95
    年12月4日縮短刑期執行完畢。仍無法戒除毒癮，分別基於
    施用第一級毒品海洛因及第二級毒品甲基安非他命之犯意，
    於97年11月26日凌晨5、6時許，在其位於臺中縣大里市○○
    路○段20號租屋處內，以將海洛因摻水稀釋後，再以針筒注
    射入人體之方式，施用第一級毒品海洛因1次，及於97年11
    月26日為警採尿回溯前2、3日內之某時，在同上地點以將甲
    基安非他命置於玻璃球吸食器(未扣案)內，點火燒烤產生煙
    霧以吸食氣體方式，施用第二級毒品甲基安非他命1次。嗣
    於97年11月26日下午1時許，為警持本院核發之搜索票在上
    址搜索查獲，並扣得第一級毒品海洛因3小包 (合計淨重3.1
    4公克，空包裝總重1.80公克，純度35.23％，純質淨重1.11
    公克)、其所有供施用海洛因所用之注射針筒3支 (起訴書誤
    載為1支)、置放注射針筒之塑膠化粧袋1個。同日下午3時許
    經其同意採集其尿液送驗，檢驗結果呈現嗎啡 (海洛因進入
    人體水解後之反應)及甲基安非他命陽性反應，始查悉上情
    。
(二)案經臺中市警察局第一分局報請臺灣臺中地方法院檢察署檢
    察官偵查起訴。
二、理由：
(一)本案被告乙○○所犯係死刑、無期徒刑、最輕本刑為3年以
    上有期徒刑以外之罪，被告於準備程序中就被訴事實為有罪
    之陳述，經告知簡式審判程序之旨，並聽取公訴人及被告之
    意見後，本院合議庭認為適宜而依刑事訴訟法第273條之1第
    1項規定，裁定由受命法官獨任進行簡式審判程序，且依同
    法第273條之2、第159條第2項之規定，不適用傳聞法則有關
    限制證據能力之相關規定，合先敘明。
(二)據以論罪之證據名稱：
    1.被告乙○○於警詢、偵訊及本院審理時之自白。
    2.本院97年度聲搜字第4948號搜索票、臺中縣警察局第一分
      局搜索扣押筆錄、扣押物品目錄表、採集尿液鑑定同意書
      、委託鑑驗尿液代號與真實姓名對照表、中山醫學大學附
      設醫院檢驗科藥物檢測中心尿液檢驗報告各1紙、現場蒐
      證照片2張。
    3.扣案之第一級毒品海洛因3小包(合計淨重3.14公克，空包
      裝總重1.80公克，純度35.23％，純質淨重1.11公克)，扣
      案注射針筒3支、塑膠化粧袋1個。
    4.法務部調查局濫用藥物實驗室97年12月26日調科壹字第09
      723045670號鑑定書1紙。
    5.臺灣臺中地方法院檢察署刑案資料查註紀錄表、臺灣高等
      法院被告前案紀錄表各1份。
    6.綜上各節相互佐證，被告自白核與事實相符，應堪採信，
      本案事證明確，被告犯行堪以認定，應予依法論科。
(三)論罪與量刑：
    1.按海洛因為毒品危害防制條例第2條第2項第1款所明定之
      第一級毒品，甲基安非他命為毒品危害防制條例第2條第
      項第2款所明定之第二級毒品。核被告乙○○所為，係犯
      毒品危害防制條例第10條第1項之施用第一級毒品罪，及
      同條第2項之施用第二級毒品罪。被告為供已施用而於施
      用前持有第一級毒品、第二級毒品之低度行為，分別為其
      施用之高度行為所吸收，均不另論罪。被告所犯施用第一
      級毒品罪與施用第二級毒品罪2罪間，其犯意各別，行為
      互殊，應予分論併罰。
    2.被告有如犯罪事實欄所載論罪科刑執行情形，有卷附臺灣
      高等法院被告前案紀錄表1份可按，其受有期徒刑執行完
      畢後5年以內再故意犯本案法定刑為有期徒刑之罪，為累
      犯，應依刑法第47條第1項規定加重其刑。
    3.爰審酌被告前經觀察勒戒之執行，猶因施用海洛因、甲基
      安非他命再犯本罪，顯未衷心悛悔，漠視法令之禁制，恣
      意濫用藥品，惟兼衡酌其施用海洛因、甲基安非他命所生
      危害實以自戕健康為主，於他人尚無明顯重大危害，及犯
      後終能供認無隱，態度尚佳等一切情狀，分別量處如主文
      所示之刑，並定其應執行之刑。
    4.扣案之第一級毒品海洛因3小包(合計淨重3.14公克，空包
      裝總重1.80公克，純度35.23％，純質淨重1.11公克)，係
      屬毒品危害防制條例第2條第2項第1款所定之第一級毒品
      ，有上揭法務部調查局濫用藥物實驗室97年12月26日調科
      壹字第09723045670號鑑定書1紙在卷可參，不問屬於犯人
      與否，應依毒品危害防制條例第18條第1項前段之規定，
      宣告沒收銷燬之。又按鑑定毒品時，一般係以傾倒之方式
      ，將包裝袋內之毒品倒出與包裝袋分離而秤重，必要時亦
      會輔以刮杓取袋內粉末，然無論依上述何種方式分離，包
      裝袋內均會有極微量洛因殘留，業經法務部調查局於93
      年3月19日以調科壹字第09300113060號函示在案 (見司法
      院編印法官辦理刑事案件參考手冊(一)第334頁)。前揭第一
      級毒品，於鑑定書上所載空包裝重，當指依上述方式將包
      裝內第一級毒品與包裝塑膠袋分離所得到之包裝重，惟包
      裝袋內仍會有第一級毒品殘留。是用以包裝、裝放前揭第
      一級毒品之包裝袋部分，若與其內所包裝之毒品析離時，
      其與所殘留之毒品難以析離，自應全部視為毒品，亦應依
      毒品危害防制條例第18條第1項前段之規定宣告沒收銷燬
      ，併此敘明。至於鑑驗耗損之海洛因，既已滅失，爰不另
      行諭知沒收銷燬，附此敘明。
    5.扣案之注射針筒3支、塑膠化粧袋1個，係被告所有供施用
      第一級毒品海洛因所用之物，業經被告供承在卷，應依刑
      法第38條第1項第2款之規定宣告沒收。至警方於搜索時另
      查扣之被告所有現金新臺幣11,500元、鐵門遙控器1個，
      因查無其他證據證明與本案犯罪有關，且均非屬違禁物，
      自無從於本判決併為沒收之諭知。
三、應適用之法條：
    依刑事訴訟法第273條之1第1項、第299條第1項前段、第310
    條之2、第454條，毒品危害防制條例第10條第1項、第2項、
    第18條第1項前段，刑法第11條、第47條第1項、第51條第5
    款、第38條第1項第2款，判決如主文。
本案經檢察官甲○○到庭執行職務。
中    華    民    國    98    年    1     月    23    日
                  刑事第十六庭    法  官  簡芳潔
以上正本證明與原本無異。
如不服本判決應於收受送達後10日內向本院提出上訴書狀，並應
敘述具體理由；其未敘述上訴理由者，應於上訴期間屆滿後20日
內向本院補提理由書（均須按他造當事人之人數附繕本）「切勿
逕送上級法院」。
                                  書記官  呂苗澂
中    華    民    國    98    年    1     月    23    日
附錄論罪科刑法條全文：
毒品危害防制條例第10條
施用第一級毒品者，處6月以上5年以下有期徒刑。
施用第二級毒品者，處3年以下有期徒刑。


司法院資訊處製作；財團法人民間司法改革基金會備份。
